臺灣板橋地方法院刑事判決　　　　　　　 95年度訴字第940號
公　訴　人　臺灣板橋地方法院檢察署檢察官
被　　　告　戊○○
　　　　　　　　　　（現另案於臺灣臺北監獄臺北分監執行）
上列被告因搶奪等案件，經檢察官提起公訴（95年度偵字第2051
、2514號）及移送併案審理（95年度偵字第7142號），本院判決
如下：
    主  文
戊○○竊盜，累犯，處有期徒刑肆月，扣案之機車鑰匙壹支沒收
。又共同連續攜帶兇器踰越門扇於夜間侵入住宅竊盜，累犯，處
有期徒刑壹年。又共同連續意圖為自己不法之所有，搶奪他人之
動產，累犯，處有期徒刑壹年陸月。有期徒刑部分應執行有期徒
刑貳年捌月。
    事  實
一、戊○○前因施用毒品案件，經本院以89年度易字第1226號刑
    事判決判處有期徒刑五月確定，又因竊盜案件，經本院以89
    年度易字第3805號刑事判決判處有期徒刑八月確定，並經本
    院以90年度聲字第1242號裁定應執行有期徒刑十一月確定。
    復因施用第一級、第二級毒品案件，經本院以91年度易字第
    1053號刑事判決分別判處有期徒刑七月、五月，應執行有期
    徒刑十月確定。上開案件接續執行後，於民國93年5 月12日
    假釋出監，並於同年8 月30日縮刑假釋期滿視為執行完畢。
二、詎戊○○仍不知悔改，竟意圖為自己不法所有，於95年1 月
    14日上午9 時許，在臺北縣蘆洲市○○街116 號前，持自備
    之機車鑰匙一支，竊取李孟哲所有停放於該處、車牌號碼為
    NT8-801 號之重型機車一輛得手後，預備供作爾後搶奪犯行
    之交通工具使用。
三、戊○○又與真實姓名年籍不詳、綽號「阿華」之成年男子，
    共同意圖為自己不法所有並基於搶奪之概括犯意聯絡，先於
    95年1 月21日晚間10時40分許，由戊○○駕駛「阿華」所提
    供車牌號碼不詳之重型機車搭載「阿華」，行經臺北縣三重
    市○○○路145 巷3 弄口時，趁行經該處之行人黃莉倩不備
    之際，由後座之「阿華」徒手搶奪黃莉倩所有內置健保卡、
    身分證各ㄧ枚、SHARP 牌行動電話一具、讀卡機一台、皮夾
    、化妝包各一只、統一發票三紙及現金新臺幣（下同）五百
    元等物之ANNA SUI牌皮包一只，得手後旋即逃逸。復又與「
    阿華」承前搶奪之概括犯意聯絡，再於同年1 月23日晚間6
    時10分許，在臺北縣蘆洲市○○路10號前，以相同方式共同
    搶奪行人林雅玲所有內置身分證、匯豐銀行信用卡、華南銀
    行金融卡各ㄧ枚、MOTOROLA牌行動電話一具及現金五百元等
    物之皮包一只，得手後亦逃匿無蹤。
四、戊○○另與己○○（該段期間所為之多起加重竊盜犯行，業
    經本院以94年度易字第1671號刑事判決判處有期徒刑二年六
    月確定。）共同意圖為自己不法所有並基於攜帶兇器踰越門
    扇於夜間侵入住宅竊盜之概括犯意聯絡，於95年1 月22日凌
    晨某時，先至臺北縣三重市○○路○段167 巷35號頂樓邱文
    業之住處，由己○○持路旁撿拾客觀上足供兇器使用長約三
    十公分之掃把柄一支，穿越該址鐵門欄杆之間隙後，撥開門
    後之門栓而打開鐵門，戊○○隨即返回樓下把風，己○○則
    入內竊取邱文業所有數位相機一台及現金五千元。得手後兩
    人旋即又至同巷42號3 樓鄭燕君住處，由戊○○在樓下把風
    ，己○○則以相同模式開啟該址鐵門後入內，並竊得鄭燕君
    所有身分證、特力屋HOLA出入證、美華泰百貨批發卡各ㄧ枚
    、Digital 牌行動電話一具、錄音筆一支、女用手錶、鍍金
    戒指各一只、女用背包、零錢包各一個、桌上型電腦一部及
    其夫吳耀仁所有之手提音響一台等物，得手後兩人即朋分上
    開所竊得之物品。
五、嗣戊○○先於95年1 月15日凌晨零時10分許，在臺北縣三重
    市○○路○段125 巷53號前，因駕駛上開所竊得之NT8-801
    車號機車而為警查獲，並扣得該機車及其所有之機車鑰匙一
    支（機車業經發還李孟哲）。復又於同年1 月24日下午4 時
    30分許，在臺北縣三重市○○○路12號前因施用毒品案件為
    警查獲時，於其隨身攜帶之背包內扣得黃莉倩所有之讀卡機
    一台、統一發票三紙，及鄭燕君所有之錄音筆一支、特力屋
    HOLA出入證、美華泰百貨批發卡各ㄧ枚、女用手錶、鍍金戒
    指各一只等物，再循線至戊○○位於臺北縣三重市○○街61
    巷4 弄3 號1 樓住處，扣得吳耀仁所有之手提音響一台等物
    （均經發還黃莉倩、鄭燕君及吳耀仁），而悉上情。
六、案經黃莉倩、鄭燕君、林雅玲臺北市政府警察局北投分局、
    中正第二分局先後報請臺灣板橋地方法院檢察署檢察官偵查
    起訴及移送併案審理。
    理  由
一、證人黃莉倩、鄭燕君、邱文業、李孟哲、林雅玲於警詢中所
    為之證述，及證人黃莉倩、鄭燕君、吳耀仁簽名表示指認及
    具領扣案遭竊或遭搶物品之贓物認領保管單一紙，雖均係被
    告以外之人於審判外之陳述，然經本院於審判期日提示被告
    後，被告就此部分證據之證據能力均未聲明異議，且本院審
    酌上開證人與被告素無怨隙，僅為單純竊盜或搶奪案件之被
    害人，並無曲詞誣陷被告之動機，渠等於案發後記憶猶新之
    情況下所為之言詞及書面陳述，可信性甚高，如引用渠等上
    開陳述作為證據應屬適當，依刑事訴訟法第159 條之5 規定
    ，即有證據能力。
二、前揭事實業據被告於警詢、偵查及本院審理中均坦承不諱，
    核與證人黃莉倩、鄭燕君、邱文業、李孟哲、林雅玲於警詢
    中所為之證述大致相符，並有「車輛竊盜、車牌失竊資料個
    別查詢報表─查詢車輛認可資料」一紙、贓物認領保管單三
    紙、現場照片四幀、扣案贓證物品相片五幀附卷可稽及機車
    鑰匙一支扣案可資佐證，足認被告上開不利於己之自白應屬
    真實。另就上開犯罪事實四部分之兩起侵入住宅竊盜犯行，
    被告雖稱其不認識證人己○○，並非與己○○共同所為，而
    係與真實姓名年籍不詳、綽號「阿華」之成年男子一同行竊
    云云，然證人己○○於本院審理中業已證稱確實與被告共同
    至上址行竊，且依被告於警詢中所提供「阿華」0000000000
    、0000000000門號之聯絡電話查詢結果，其中0000000000門
    號行動電話之使用人即為證人己○○，有亞太行動寬頻股份
    有限公司通聯調閱查詢單一紙在卷可按，另0000000000門號
    行動電話（易付卡）之申請人雖為陳月裡（參見卷附遠傳電
    信門號使用者查詢單），惟證人己○○於本院審理中亦坦承
    該門號行動電話確為其平日所使用，係其陳姓友人所提供等
    語（參見本院96年3 月20日審判筆錄第14、15頁），按若被
    告如其所述根本不認識證人己○○，又從何得知己○○之聯
    絡電話，甚至多達兩支電話？可徵被告上開所述與常情有違
    ，與其共同行竊之「阿華」，確係證人己○○無疑。基此，
    關於此二起侵入住宅竊盜之工具，雖被告於本院審理中供稱
    係以電線或天線開啟鐵門門栓（被告於警詢中稱係以棍子或
    天線），惟證人己○○於本院審理中業已證稱係持掃把折斷
    後長約三十公分之掃把柄（即竹棍）開啟鐵門門栓（參見上
    開本院審判筆錄第16頁），按被告既非實際下手開啟門栓者
    ，自以證人己○○所述，較符實情。據此，本案事證明確，
    被告犯行堪以認定。
三、論罪科刑部分：
(一)被告行為後，前於94年2 月2 日修正公布之刑法，已自95年
    7 月1 日起施行，另刑法施行法亦於95年6 月14日增訂該法
    第1 條之1 規定，並自95年7 月1 日施行。其中修正後刑法
    第2 條之規定，乃係關於新舊法比較適用之準據法，其本身
    無關行為可罰性要件之變更，故於95年7 月1 日刑法修正施
    行後，如有涉及比較新舊法之問題，即應逕依修正後刑法第
    2 條第1 項規定，為「從舊從輕」之比較（最高法院95年度
    第8 次刑事庭會議決議意旨參照）。且比較時應就罪刑有關
    之共犯、未遂犯、連續犯、牽連犯、結合犯以及累犯加重、
    自首減輕、暨其他法定加減原因、與加減例等一切情形，綜
    其全部之結果，而為比較，最高法院24年上字第4634號判例
    意旨可資參照。經查：
  刑法第320 條第1 項普通竊盜罪雖未修正，然其罰金刑部分
    之法定最低刑度依修正後刑法第33條第5 款之規定，為新臺
    幣一千元；然依被告行為時之刑罰法律，即罰金罰鍰提高標
    準條例第1 條前段及修正前刑法第33條第5 款規定，該罪之
    罰金刑法定最低刑度為銀元十元即新臺幣三十元，是比較修
    正前後刑度結果，應以修正前之規定對被告較為有利。
  修正後刑法第56條規定，業已刪除連續犯之規定。故連續數
    行為而犯同一罪名，依修正前刑法第56條規定，應以一罪論
    ，但得加重其刑；而依修正後規定，則已無連續犯可資適用
    ，即應將各次犯行以數罪併合處罰，是以適用修正前關於連
    續犯之規定，對被告自係較為有利。
  修正前刑法第51條第5 款規定：「宣告多數有期徒刑者，於
    各刑中之最長期以上，各刑合併之刑期以下，定其刑期。但
    不得逾二十年。」，修正後該條款則規定：「宣告多數有期
    徒刑者，於各刑中之最長期以上，各刑合併之刑期以下，定
    其刑期。但不得逾三十年。」，比較結果，修正前之規定顯
    較有利於被告。
  綜上所述，本案經綜合比較前述各項法律變更之結果後，修
    正後之法律規定並未對被告更為有利，依據刑法第2 條第1
    項前段，即應一體適用修正前刑法相關規定。
  又上開修正後刑法第28條雖將舊法之「實施」修正為「實行
    」，其中「實施」一語，涵蓋陰謀、預備、著手及實行之概
    念在內，其範圍較廣，而「實行」則著重於直接從事構成犯
    罪事實之行為，其範圍較狹，二者之意義及範圍固有不同，
    然本件被告均已著手「實行」各該竊盜及搶奪犯行，是就刑
    法第28條之修正內容而言，對於被告並無「有利或不利」之
    影響，自無比較新舊法之問題（參照最高法院95年度台上字
    第5589號判決意旨），即應逕行適用裁判時法即現行刑法第
    28條之規定。
  另上開修正後刑法自95年7 月1 日施行前，刑法分則編有關
    罰金刑之貨幣單位係銀元，且應依罰金罰鍰提高標準條例第
    1 條、第4 條之規定，按各該具體條文制定或修正之先後，
    定其罰金刑部分提高之倍數。惟因上開刑法施行法業已增訂
    第1 條之1 ，該條規定：「中華民國九十四年一月七日刑法
    修正施行後，刑法分則編所定罰金之貨幣單位為新臺幣。九
    十四年一月七日刑法修正時，刑法分則編未修正之條文定有
    罰金者，自九十四年一月七日刑法修正施行後，就其所定數
    額提高為三十倍。但七十二年六月二十六日至九十四年一月
    七日新增或修正之條文，就其所定數額提高為三倍」，亦即
    自95年7 月1 日起，刑法分則編所定罰金之貨幣單位，由原
    來之銀元改為新臺幣，且94年1 月7 日刑法修正時，刑法分
    則編未修正之條文定有罰金者，自95年7 月1 日起，有關罰
    金之數額提高為三十倍。換言之，刑法施行法第1 條之1 施
    行後，罰金刑之貨幣單位雖有「銀元」、「新臺幣」之更異
    ，惟適用結果之罰金刑最高額度則無二致。再參照刑法施行
    法第1 條之1 之立法理由說明：「……考量新修正之刑法施
    行後，不再適用現行法規所定貨幣單位折算新臺幣條例，為
    使罰金數額趨於一致，避免衍生新舊法比較適用問題，以緩
    和實務適用法律之衝擊，於不變動罰金數額之前提下，爰為
    第2 項規定。」，可知本條規定之目的，即在於避免就罰金
    之提高部分再比較新舊法，應屬修正後刑法第2 條之特別規
    定，而應優先適用。據此，刑法第320 條第1 項之竊盜罪係
    定有罰金刑之罪，應逕行適用刑法施行法第1 條之1 之規定
    即可，毋庸再依修正後刑法第2 條第1 項之規定，比較刑法
    施行法第1 條之1 及罰金罰鍰提高標準條例第1 條之規定何
    者有利於被告，附此敘明。
(二)被告及證人己○○持以為上開犯罪事實四所示兩起侵入住宅
    竊盜犯行所用之掃把柄一支，雖未扣案，然證人己○○已證
    稱係屬竹棍，長約三十公分等語，核與一般市售掃把之材質
    相符，應堪採信。按上開掃把柄既為竹製、質地堅硬，且長
    達三十公分，若持以揮擊他人，顯足以傷害人之生命或身體
    ，客觀上具有一定之危險性，應屬刑法第321 條第1 項第3
    款所定之兇器無疑。故核被告就前開犯罪事實二部分所為，
    係犯刑法第320 條第1 項之竊盜罪；就犯罪事實三部分所為
    ，均係犯刑法第325 條第1 項之搶奪罪；就犯罪事實四部分
    所為，均係犯刑法第321 條第1 項第1 款、第2 款、第3 款
    之攜帶兇器踰越門扇於夜間侵入住宅罪。檢察官起訴意旨就
    上開犯罪事實四部分之竊盜犯行，於起訴書上已載明係持棍
    子勾開住宅大門門鎖等語，惟所犯法條欄漏未引刑法第321
    條第1 項第2 款、第3 款攜帶兇器踰越門扇之加重竊盜態樣
    ，應予補充。被告與綽號「阿華」之成年男子就上開犯罪事
    實三部分之二件搶奪犯行，及與己○○就上開犯罪事實四部
    分之二件加重竊盜犯行，各有犯意聯絡、行為分擔，均為共
    同正犯。其所為犯罪事實三所示兩件搶奪犯行間，及犯罪事
    實四所示兩件加重竊盜犯行間，均時間緊接、方法相同，所
    犯復各為構成要件相同之罪名，顯皆係基於概括犯意反覆為
    之，均為連續犯，應依修正前刑法第56條之規定各論以一罪
    ，並均加重其刑。又其業已自承犯罪事實二部分竊取機車之
    目的係預備作為行搶之交通工具（參見上開本院審判筆錄第
    24頁），即與犯罪事實四所示兩起加重竊盜犯行係直接為竊
    取財物花用之犯意不同，且竊取行為之態樣亦有顯著區別，
    故被告所犯上開竊盜罪、連續加重竊盜罪及連續搶奪罪間，
    犯意各別、行為互殊，應予分論併罰。
(三)按上開修正後刑法第47條第1 項係規定：「受徒刑之執行完
    畢，或一部之執行而赦免後，五年以內故意再犯有期徒刑以
    上之罪者，為累犯，加重本刑至二分之一。」，與修正前刑
    法第47條規定：「受有期徒刑之執行完畢，或受無期徒刑或
    有期徒刑一部之執行而赦免後，五年以內再犯有期徒刑以上
    之罪者，為累犯，加重本刑至二分之一。」雖有所不同，然
    若被告再犯者係故意犯罪，則不論依修正前、後之規定，均
    成立累犯，對於被告即無有利不利之情形，應依一般法律適
    用原則，逕行依裁判時之修正後刑法第47條第1 項之規定論
    處。據此，被告前因施用毒品案件，經本院以89年度易字第
    1226號刑事判決判處有期徒刑五月確定，又因竊盜案件，經
    本院以89年度易字第3805號刑事判決判處有期徒刑八月確定
    ，並經本院以90年度聲字第1242號裁定應執行有期徒刑十一
    月確定；復因施用第一級、第二級毒品案件，經本院以91年
    度易字第1053號刑事判決分別判處有期徒刑七月、五月，應
    執行有期徒刑十月確定；上開案件接續執行後，於93年5 月
    12日假釋出監，並於同年8 月30日縮刑假釋期滿視為執行完
    畢乙節，有臺灣高等法院被告前案紀錄一份在卷可按，其受
    有期徒刑之執行完畢，五年以內故意再犯本件各有期徒刑以
    上之罪，均為累犯，應依刑法第47條第1 項規定加重其刑。
(四)本院爰審酌被告有事實欄所示之多項前科，有上開被告前案
    紀錄表一份在卷可按，素行不佳，其犯罪之動機、目的係因
    施用毒品而急需金錢花用、侵入住宅竊盜之犯罪手段對於被
    害人人身及居家安全之威脅甚大、所竊得及搶得財物之價值
    ，被害人所生損害、及其犯罪後坦承此部分犯行之態度等一
    切情狀，分別量處如主文所示之刑，並就有期徒刑部分定其
    應執行之刑，以示懲儆。
(五)被告行為後，刑法第38條第1 項第2 款、第3 項雖亦於94年
    2 月2 日修正公布，並自95年7 月1 日起施行，然僅係將該
    條第1 項第2 款刪除「供」之贅字，及將該條第3 項中之「
    犯人」修正為「犯罪行為人」，顯僅為文字用語之修正，實
    質內容並未變更，實際上對被告亦無有利、不利情形，當非
    屬法律之變更，即無比較適用之問題，應依一般法律適用原
    則，適用裁判時法即現行刑法第38條第1 項第2 款、第3 項
    之規定（參見最高法院95年度第21次刑事庭會議決議意旨）
    。據此，上開扣案之機車鑰匙一支，係被告所有供犯本件犯
    罪事實二部分竊盜犯行所用之物，業據其供承在卷，爰併依
    刑法第38條第1 項第2 款之規定併予宣告沒收之。另其與證
    人己○○共同為犯罪事實四部分竊盜犯行所用之掃把柄一支
    ，證人己○○業已證稱係自路旁就地取材隨意拾取之物，即
    非被告或共犯己○○所有之物，爰不併諭知沒收，附此敘明
    。
四、不另為無罪諭知部分：
(一)公訴意旨另以：被告與真實姓名年籍不詳、綽號「阿華」之
    成年男子，基於意圖為自己不法所有之概括犯意，連續於附
    表所示之時間、地點，以自備天線或棍子勾開如附表所示住
    宅大門門鎖後，無故侵入該住宅，並徒手竊取附表所示之各
    該物品，因認被告此部分所為，亦係涉犯刑法第321 條第1
    項第1 款之夜間侵入住宅加重竊盜罪，且與上開犯罪事實四
    部分所示之二件加重竊盜犯行間具有連續犯之裁判上一罪關
    係等語。
(一)按犯罪事實應依證據認定之，無證據不得認定犯罪事實，刑
    事訴訟法第154 條第2 項定有明文。次按認定犯罪事實，須
    依證據，而所謂證據，係指合法之積極證據就犯罪事實能為
    具體之證明者而言；又認定不利於被告之事實，須依積極證
    據，苟積極證據不足為不利於被告事實之認定時，即應為有
    利於被告之認定，更不必有何有利之證據，最高法院30年上
    字第816號判例意旨可資參照。
(二)檢察官認被告涉有此部分之犯行，無非係以證人庚○○、甲○、乙○○於警詢及本院審理中之證述及被告於警詢中之自
    白為主要論據。訊據被告堅決否認有為此部分之三件竊盜犯
    行，辯稱：伊僅於95年1 月22日凌晨有與「阿華」為上開犯
    罪事實四部分所述之二件竊盜犯行，並未參與此部分95年1
    月21日凌晨所為之三件竊盜犯行等語。
(三)經查：證人庚○○、甲○、乙○○於警詢及本院審理中之證
    述，均僅能證明渠等家中遭竊之事實，至於究竟為何人入內
    行竊，渠等於本院審理中均證稱並未親眼見到竊賊等語，是
    上開證人自無從證明被告是否參與此部分之竊盜犯行。而上
    開與被告共同行竊之「阿華」，應即為證人己○○等情，業
    如前述，依證人己○○於本院審理中所證，亦僅有與被告於
    該段時間在三重市○○路○段一帶行竊一次（一個晚上），
    並明確指出應有偷到手提音響（即前述吳耀仁部分之失物）
    ，沒有偷到金牌之類物品等語（即此部分乙○○家中之失物
    ，參見本院上開審判筆錄第17、18頁），按其就此部分之細
    節既仍能描述如此清楚，可徵其所述尚非無據。此外，復未
    於被告身上或家中起出任何與此部分三件竊盜犯行有關之證
    物或贓物，是僅憑被告於警詢中之自白，證明力顯有不足。
(四)綜上所述，本件此部分僅能證明上開被害人家中確有遭竊之
    情事，尚無足夠之積極證據可資證明確為被告與他人共同行
    竊，即難認被告有公訴意旨所指此部分侵入住宅竊盜之犯行
    ，原應就此部分諭知無罪之判決，惟此部分如成立犯罪，公
    訴意旨認與前揭經本院論罪科刑之犯罪事實四部分二件加重
    竊盜犯行間具有連續犯之裁判上一罪關係，爰不另為無罪之
    諭知，附此敘明。
五、退併辦部分：
(一)臺灣板橋地方法院檢察署檢察官95年度偵字第23350 號併案
    意旨略以：被告與真實姓名年籍不詳、綽號「阿華」之成年
    男子，共同基於意圖為自己不法所有之概括犯意聯絡，先於
    95年3 月18日下午3 時15分許，由戊○○駕駛「阿華」所提
    供車牌號碼不詳之重型機車搭載「阿華」，行經臺北縣蘆洲
    市○○○路8 巷時，趁行經該處之行人丙○○不備之際，由
    後座之「阿華」徒手搶奪丙○○所有內置中華銀行信用卡ㄧ
    枚、行動電話一具、數位相機一台及現金四千五百元等物之
    手提包一只，得手後旋即逃逸。復又與「阿華」承前搶奪之
    概括犯意聯絡，再於同年6 月11日上午8 時30分許，在臺北
    縣三重市○○街53巷199 號前，以相同方式共同搶奪路人丁○所有鑲有翡翠墜子之白金項鍊一條得手，因認被告此部分
    所為，均係涉犯刑法第325 條第1 項之搶奪罪，且與上開犯
    罪事實三部分所示之二件搶奪犯行間具有連續犯之裁判上一
    罪關係等語。
(二)檢察官認被告涉有此部分之犯行，無非係以證人丙○○、丁○於警詢及本院審理中之證述、監視器錄影畫面翻拍照片五
    幀及被告於警詢中之自白為主要論據。訊據被告堅決否認有
    為此部分之二件搶奪犯行，辯稱：伊並未為此二件搶奪犯行
    ，其係於95年7 月至9 月間因案羈押在臺北看守所時為警方
    借提出去製作警詢筆錄，當時警方表示要分數之故，方承認
    三月份即上開丙○○部分之犯行等語。
(三)經查：證人丙○○、丁○於警詢及本院審理中之證述，均僅
    能證明渠等遭搶經過等事實，至於究竟為何人下手行搶，證
    人丙○○於本院審理中證稱當時行搶過程短暫，其嚇到跌倒
    ，無法指認為何人搶奪等語；證人丁○於本院審理中亦證稱
    並未見到行搶之人，僅能根據監視器錄影畫面判斷，無法指
    認行搶之人，甚至證稱其於警詢中係警方要其指認被告等語
    （參見上開本院審判筆錄第11至13頁），是證人丙○○、丁○二人自無從證明被告是否確實有為此部分之搶奪犯行甚明
    。而卷附監視器錄影畫面翻拍照片五幀中（均為被害人丁○
    部分），騎乘機車下手行搶之二人均頭戴半罩式安全帽，深
    色面罩部分遮住雙眼，並無法清楚看清面貌，實無從判斷相
    片中之人是否即為被告。此外，被告於警詢中即未供承有為
    被害人丁○部分之搶奪犯行，雖其坦承有為被害人丙○○部
    分之搶奪犯行，然依證人丁○上開於本院審理中所述，其並
    未見到下手行搶之人，是警員要其指認被告等語觀之，被告
    辯稱其當時於警詢中，係因為警員要績效之故而希望其自白
    承認等語，顯非無據，是以被告此部分警詢自白是否與事實
    相符，亦值存疑。此外，復未於被告身上或家中起出任何與
    此部分二件搶奪犯行有關之證物或贓物，是此部分僅憑被告
    於警詢中有瑕疵之自白，證明力顯有不足。
(四)綜上所述，併案部分僅能證明上開被害人確有遭人搶奪之情
    事，尚無足夠之積極證據可資證明確為被告與他人共同搶奪
    ，即難認被告有移送併案意旨所指之搶奪犯行，與前揭經本
    院論罪科刑之犯罪事實三部分搶奪犯行間即無連續犯之裁判
    上一罪關係可言，本院無從併予審理，應退由檢察官另行為
    適法之處理。
據上論斷，應依刑事訴訟法第299 條第1 項前段，刑法第2 條第
1 項前段、第28條、第320 條第1 項、第321 條第1 項第1 款、
第2 款、第3 款、第325 條第1 項、第47條第1 項、第38條第1
項第2 款、修正前刑法第56條、第51條第5 款，刑法施行法第1
條之1 第1 項、第2 項前段，判決如主文。
本案經檢察官吳宗光到庭執行職務。
中　　華　　民　　國　　96　　年　　4 　　月　　10　　日
                  刑事第十七庭審判長法　官 李幼妃
                                    法  官 鄭燕璘
                                    法  官 張紹省
以上正本證明與原本無異。
如不服本判決應於送達後十日內向本院提出上訴狀。
                                    書記官 周雅玲
中　　華　　民　　國　　96　　年　　4 　　月　　19　　日
附錄本案論罪科刑法條全文：
中華民國刑法第320條第1項：
意圖為自己或第三人不法之所有，而竊取他人之動產者，為竊盜
罪，處五年以下有期徒刑、拘役或五百元以下罰金。
中華民國刑法第321條第1項
犯竊盜罪而有左列情形之一者，處六月以上、五年以下有期徒刑
：
一  於夜間侵入住宅或有人居住之建築物、船艦或隱匿其內而犯
    之者。
二  毀越門扇、牆垣或其他安全設備而犯之者。
三  攜帶兇器而犯之者。
四  結夥三人以上而犯之者。
五  乘火災、水災或其他災害之際而犯之者。
六  在車站或埠頭而犯之者。
中華民國刑法第325條第1項
意圖為自己或第三人不法之所有，而搶奪他人之動產者，處六月
以上五年以下有期徒刑。
附表：
 ┌──┬───┬────┬────┬────┬─────┐
 │編號│行為人│犯罪時間│犯罪地點│犯罪手段│所得財物  │
 │    │      │        │        │   及   │   及     │
 │    │      │        │        │犯罪方法│（被害人）│
 ├──┼───┼────┼────┼────┼─────┤
 │一  │戊○○│95年1 月│臺北縣三│以自備天│現金三千元│
 │    │      │21日凌晨│重市三和│線或棍子│、金融卡、│
 │    │      │2 時    │路三段  │勾開住宅│信用卡各一│
 │    │      │        │167 巷33│大門門鎖│枚（庚○○│
 │    │      │        │號4 樓  │後，無故│）        │
 │    │      │        │        │侵入住宅│          │
 │    │      │        │        │竊盜。  │          │
 ├──┼───┼────┼────┼────┼─────┤
 │二  │戊○○│95年1 月│臺北縣三│同上    │現金八千元│
 │    │      │21日凌晨│重市三和│        │、汽車行照│
 │    │      │某時（起│路三段  │        │ㄧ枚、鑰匙│
 │    │      │訴書誤載│167 巷38│        │一串（甲○│
 │    │      │為夜間）│號5 樓  │        │）        │
 ├──┼───┼────┼────┼────┼─────┤
 │三  │戊○○│95年1 月│臺北縣三│同上    │金牌四面、│
 │    │      │21日凌晨│重市三和│        │桌上型電腦│
 │    │      │某時（起│路三段  │        │主機二部、│
 │    │      │訴書誤載│167 巷36│        │手錶一只、│
 │    │      │為夜間）│號4 樓  │        │點晴品K 金│
 │    │      │        │        │        │項鍊一條、│
 │    │      │        │        │        │鑰匙一串（│
 │    │      │        │        │        │乙○○）  │
 └──┴───┴────┴────┴────┴─────┘
